【裁判字號】    98,簡上,1340
【裁判日期】    981231
【裁判案由】    著作權法
【裁判全文】
臺灣板橋地方法院刑事判決            98年度簡上字第1340號
上  訴  人
即  被  告  甲○○
上列上訴人即被告因違反著作權法案件，不服本院中華民國98年
9 月24日98年度簡字第1967號第一審判決（聲請簡易判決處刑案
號：臺灣板橋地方法院檢察署98年度偵字第2340號），提起上訴
，本院管轄之第二審合議庭判決如下：
    主  文
上訴駁回。
甲○○緩刑貳年。
    事實及理由
一、本案經本院審理結果，認原審以被告甲○○係犯著作權法第
    92條之罪，引用刑事訴訟法第449 條第1 項前段、第3 項、
    第454 條第2 項、第450 條第1 項，著作權法第92條、第98
    條前段，刑法第11條、第41條第1 項前段，逕以簡易判決處
    刑，量處被告拘役30日，如易科罰金，以新台幣1,000 元折
    算1 日，扣案之金嗓牌伴唱機壹臺（機號00000000
    號）、遙控器壹個及點歌目錄集壹本均沒收，其認事用法及
    量刑均無不當，應予維持，並引用原審判決書記載之事實、
    證據及理由（詳如附件）。
二、被告上訴意旨略以：伊坦承犯行，也願意與告訴人臺灣音樂
    總會談和解，請求法院從輕量刑並給予緩刑云云。惟按量刑
    輕重，為事實審法院依職權自由裁量之事項，苟其量刑已以
    行為人之責任為基礎，並斟酌刑法第57條各款所列情狀，於
    未逾越法定刑度之下，酌量科刑，無偏執一端而有明顯失出
    或失入之情形，自不得指為不當或違法。本案原審審酌被告
    並無前科，素行尚佳，有臺灣高等法院被告前案紀錄表1 份
    在卷可按，其以侵害他人著作財產權之方法牟利，漠視他人
    之智慧結晶，應予非難，兼衡其犯罪之期間，侵權歌曲之數
    量，情節尚非重大，暨其犯後坦認犯行，態度尚可，惟當時
    未能與告訴人達成和解，賠償其損失等一切情狀，酌情量處
    拘役30日，並諭知易科罰金之折算標準。經核原審業已參酌
    本件量刑上所應參酌之各項情狀，而在被告所為犯行之責任
    基礎下科刑，認事用法並無不合，量刑亦難遽認失入，故被
    告上訴意旨請求從輕量刑，意指原審量刑過重云云，容無足
    取。
三、被告前未曾因故意犯罪而受有期徒刑以上刑之宣告，有臺灣
    高等法院被告前案紀錄表1 份在卷可按，爰審酌被告雖因一
    時失慮致罹刑典，損害告訴人權益，然被告已與告訴人達成
    和解，賠償其損失，有和解證明書1 份在卷可參，又被告於
    本院審理時坦承犯行，顯見已知錯誤，經此教訓後當知所警
    惕，故宜使其有機會得以改過遷善，因認尚無逕對被告施以
    短期自由刑之必要，爰依刑法第74條第1 項第1 款規定，諭
    知緩刑2 年。
據上論斷，依刑事訴訟法第455 條之1 第3 項、第364 條、第36
8 條、第373 條，刑法第74條第1 項第1 款，判決如主文。
本案經檢察官林常智到庭執行職務。
中    華    民    國    98    年    12    月    31    日
                  刑事第二十一庭  審判長法  官  陳信旗
                                        法  官  許映鈞
                                        法  官  俞秀美
上列正本證明與原本無異。
不得上訴。
                                        書記官  謝怡貞
中    華    民    國    98    年    12    月    31    日
附錄本案論罪科刑之法條
著作權法第92條
擅自以公開口述、公開播送、公開上映、公開演出、公開傳輸、
公開展示、改作、編輯、出租之方法侵害他人之著作財產權者，
處三年以下有期徒刑、拘役、或科或併科新臺幣七十五萬元以下
罰金。


司法院資訊處製作；財團法人民間司法改革基金會備份。
